臺灣臺南地方法院刑事判決
　　公　訴　人　臺灣臺南地方法院檢察署檢察官
　　被　　　告　甲○○
右列被告因毒品危害防制條例案件，經檢察官提起公訴（九十一年度毒偵緝字第一七
四號），本院判決如左：
    主  文
甲○○施用第一級毒品，處有期徒刑捌月。
    事  實
一、甲○○曾因施用第一級毒品案件，經臺灣臺南地方法院於民國（下同）八十九年
    二月十八日，以八十九年度毒聲字第五二三號裁定送觀察、勒戒後，認無繼續施
    用毒品之傾向，經臺灣臺南地方法院檢察署檢察官於八十九年三月十四日，以八
    十九年度毒偵字第六八一號處分不起訴確定。惟其猶不知悔改，復於上開不起訴
    處分後五年內之九十年十月二十三日上午十時許，在臺南縣新營市○○路上綽號
    「阿賢」者之車內，施用第一級毒品海洛因，嗣經警於九十年十月二十三日下午
    三時餘許，採集其尿液送驗呈現嗎啡反應，始獲知上情，嗣經臺灣臺南地方法院
    以九十一年度毒聲字第一三四號裁定送觀察、勒戒後，認有繼續施用毒品之傾向
    ，再經臺灣臺南地方法院以九十一年度毒聲字第九二五號裁定令入戒治處所，施
    以強制戒治。
二、案經臺南縣警察局新營分局報請臺灣臺南地方法院檢察署檢察官偵查起訴。
    理  由
一、訊據被告甲○○否認有右揭施用海洛因之犯行，辯稱：其未於九十年十月二十三
    日上午十時許施用海洛因，其當時係在友人車上，因該友人有施用海洛因，而其
    吸到二手煙，所以尿液中會有嗎啡之反應等語。惟查被告於警訊時已供稱：「‧
    ‧‧我所要補充的是90年10月23日上午10時許，我新營一位朋友叫阿賢的打行動
    電話約我至新營市○○路後，他駕車載我後，在車上阿賢就將有摻海洛因之香煙
    請我抽，所以我最後一次是90年10月23日在新營市○○路阿賢之車上吸食海洛因
    的。」等語（參閱九十年十二月十八日警訊筆錄），而經警於九十年十月二十三
    日下午三時餘許，採集被告尿液送驗亦呈現嗎啡反應（由於海洛因於人體內會代
    謝成嗎啡，因此涉嫌海洛因之吸食者係檢驗其尿液中之嗎啡反應），有臺南縣衛
    生局出具之尿液檢驗成績書一份可參，若被告真未施用海洛因，其應無於警訊時
    任意自承之理，且其尿液中亦應無嗎啡之反應才是，故應認被告確曾於九十年十
    月二十三日上午十時許，在臺南縣新營市○○路上綽號「阿賢」者之車內，施用
    海洛因無疑。綜上所述，被告於本院審理時所辯，應係卸責之詞，應不足採。又
    被告曾因施用第一級毒品案件，經臺灣臺南地方法院於八十九年二月十八日，以
    八十九年度毒聲字第五二三號裁定送觀察、勒戒後，認無繼續施用毒品之傾向，
    經臺灣臺南地方法院檢察署檢察官於八十九年三月十四日，以八十九年度毒偵字
    第六八一號處分不起訴確定，其復於不起訴之處分後五年內施用海洛因，而經臺
    灣臺南地方法院以九十一年度毒聲字第一三四號裁定送觀察、勒戒後，認有繼續
    施用毒品之傾向，再經臺灣臺南地方法院以九十一年度毒聲字第九二五號裁定令
    入戒治處所，施以強制戒治，有臺灣高等法院被告全國前科紀錄表一份可憑，其
    施用海洛因之犯行應予認定。
二、按海洛因係屬毒品危害防制條例第二條第二項第一款之第一級毒品，被告竟施用
    之，核其所為，係犯毒品危害防制條例第十條第一項施用第一級毒品罪。又被告
    持有毒品之低度行為已為施用之高度行為所吸收，故不另論罪。又被告雖於本院
    審理時，供稱：其自九十一年三月間起，至九十一年四月二十七日止，在臺南縣
    鹽水鎮竹埔里竹子腳一一○之八號，施用海洛因五、六次等語（參閱本院九十一
    年六月二十四日審判筆錄），縱其所言不虛，但該部分之行為既不在本件起訴之
    範圍內，且距離九十年十月二十三日上午十時許被告施用海洛因之行為亦有五月
    以上，二者亦應無連續犯之關係，亦非屬於裁判上之一罪，故本院不就此部分併
    予審判。爰審酌被告犯罪之動機、目的、所生危害及犯罪後之態度等一切情狀，
    量處如主文所示之刑，以資懲儆。
據上論斷，應依刑事訴訟法第二百九十九條第一項前段，毒品危害防制條例第十條第
一項，判決如主文。
中    華    民    國      九十一    年      六        月      二十四    日
                              臺灣臺南地方法院刑事第五庭
                                  法  官    彭  振  湘
右正本證明與原本無異
如不服本判決應於送達後十日內向本院提出上訴狀
                                  書記官    陳  信  良
中    華    民    國      九十一    年      六        月      二十四    日
附錄本案論罪科刑法條全文：
毒品危害防制條例第十條第二項：
施用第一級毒品，處六月以上五年以下有期徒刑。
